【裁判字號】    97,上訴,2904
【裁判日期】    970807
【裁判案由】    毒品危害防制條例
【裁判全文】
臺灣高等法院刑事判決                97年度上訴字第2904號
    上  訴  人
    即  被  告  甲○○
                        現於臺灣臺北看守所
上列上訴人因毒品危害防制條例案件，不服臺灣板橋地方法院96
年度訴字第3823號，中華民國97年3月27日第一審判決（ 起訴案
號：臺灣板橋地方法院檢察署96年度毒偵字第6666號），提起上
訴，本院判決如下：
    主  文
上訴駁回。
    事  實
一、甲○○前於民國90年間因施用毒品案件，經臺灣士林地方法
    院以90年度毒聲字第1298號裁定送觀察、勒戒後，認有繼續
    施用傾向，再由同院以90年度毒聲字第1419號裁定令入戒治
    處所施以強制戒治，嗣因成效經評定為合格，無繼續戒治之
    必要，經同院裁定停止戒治，所餘戒治期間付保護管束，後
    因違反保護管束應遵守事項情節重大，再經同院以91年度毒
    聲字第1182號裁定撤銷停止戒治，令入戒治處所接續執行強
    制戒治，於92年8月7日執行完畢， 並於翌（8）日釋放出所
    ；該案並經同院以90年度簡字第1628號 判決判處有期徒刑6
    月確定。再於91年間因持有毒品案件，經同院以91年度簡字
    第4348號判決判處拘役50日確定。又於92年間因施用毒品案
    件，經同院以92年度訴字第498號判決判處有期徒刑7月確定
    ，上開三罪接續執行，於93年9月30日縮短刑期執行完畢 。
    詎甲○○仍不知悔改，於強制戒治執行完畢釋放後5年內 ，
    復基於施用第一級毒品海洛因、第二級毒品甲基安非他命之
    犯意，於96年8月28日下午某時，在臺北縣蘆洲市○○○路7
    5號3樓住處，分別將海洛因加入香煙內點燃吸食方式，施用
    海洛因，及將甲基安非他命置入玻璃球吸食器內用火燒烤吸
    食其煙霧方式，施用甲基安非他命。嗣於翌（29）日下午10
    時50分許，為警持搜索票在上址查獲，並扣得海洛因2包（
    驗餘淨重為0．6286公克）、安非他命1包（驗餘淨重0．525
    7公克）、安非他命吸食器1組、夾鏈袋10包等物。
二、案經臺北市政府警察局移送臺灣板橋地方法院檢察署檢察官
    偵查起訴，本院改行簡式審判程序審理。
    理  由
一、訊據被告甲○○對於在上揭時、地施用海洛因、甲基安非他
    命之犯行均坦承不諱。被告為警查獲後所採之尿液，分別以
    ＥＩＡ酵素免疫分析法初驗、ＧＣ／ＭＳ氣相層析質譜儀法
    確認複驗後均呈安非他命類、鴉片類之陽性反應，此有卷附
    96年9月7日臺灣尖端先進生技醫藥股份有限公司濫用藥物檢
    驗報告1紙（見偵查卷第43頁）足稽，扣案之白色粉末2包及
    白色透明結晶1包，經鑑定結果， 分別內含海洛因及甲基安
    非他命成份，毒品驗餘淨重各為0．6286公克、0．5257公克
    ， 此有交通部民用航空局航空醫務中心96年9月10日出具之
    航藥鑑字第0961423號毒品鑑定書1紙附於本院卷可查，並有
    供本件施用毒品犯行所用之安非他命吸食器1組、 夾鏈袋10
    包扣案可資佐證。被告曾於90年間因施用毒品案件，經臺灣
    士林地方法院以90年度毒聲字第1298號裁定送觀察、勒戒後
    ，認有繼續施用傾向，再由同院以90年度毒聲字第1419號裁
    定令入戒治處所施以強制戒治，嗣因成效經評定為合格，無
    繼續戒治之必要，經同院裁定停止戒治，所餘戒治期間付保
    護管束，後因違反保護管束應遵守事項情節重大，再經同院
    以91年度毒聲字第1182號裁定撤銷停止戒治，令入戒治處所
    接續執行強制戒治，於92年8月7日執行完畢，並於翌（8）
    日釋放出所，被告於強制戒治執行完畢釋放後之5年內， 再
    犯本件施用毒品罪， 於毒品危害防制條例第23條第2項有關
    起訴之規定相合，此有本院被告前案紀錄表、本院在監在押
    全國紀錄表附卷可按。其出於自由意志之自白與事實相符，
    事證明確，犯行堪以認定，應依法論科。
二、被告於上揭強制戒治執行完畢釋放後， 5年內犯本件施用毒
    品之犯行，核其施用第一級毒品海洛因，所為係犯毒品危害
    防制條例第10條第1項之施用第一級毒品罪； 被告施用第二
    級毒品甲基安非他命， 所為係犯同條例第10條第2項之施用
    第二級毒品罪。其施用前後非法持有海洛因、甲基安非他命
    之行為，為施用毒品之當然手段，應為施用毒品之行為所吸
    收，均不另論罪。被告所犯上揭施用第一級毒品、第二級毒
    品罪，犯意各別，行為互殊，應予分論併罰。起訴書認被告
    施用第一級、第二級毒品係混合施用，屬一行為觸犯二罪名
    ，應依想像競合犯論處，應係未查明被告施用方式所致，容
    有未洽。被告曾於90年間因施用毒品案件，經臺灣士林地方
    法院以90年度簡字第1628號判決判處有期徒刑6月確定。 再
    於91年間因持有毒品案件，經同院以91年度簡字第4348號判
    決判處拘役50日確定。又於92年間因施用毒品案件，經同院
    以92年度訴字第498號判決判處有期徒刑7月確定，上開三罪
    接續執行，於93年9月30日縮短刑期執行完畢， 此有本院被
    告前案紀錄表1份在卷可稽，被告於5年以內，故意再犯本件
    最重本刑為有期徒刑以上之罪， 應依刑法第47條第1項之規
    定，論以累犯，並加重其刑。
三、原審因認被告罪證明確， 引用毒品危害防制條例第10條第1
    項、第2項、第18條第1項前段，刑法第11條前段、第47條第
    1項、第51條第5款、第38條第1項第2款之規定。並審酌被告
    屢次施用毒品而不思悔改，品行不端，意志力薄弱，其施用
    毒品經強制戒治後，仍無法斷絕施用毒品惡習，若非將其處
    以較長之刑期，與社會上毒品來源隔離，使其能深自反省，
    斷絕與毒品之接觸，不足以改正施用毒品惡習，並懲所犯及
    被告犯罪後對於施用毒品之犯行，已經坦承，態度良好等一
    切情狀，分別量處施用第一、二級毒品罪各有期徒刑10月、
    5月，並定其應執行之刑，以資懲戒。 對於扣案施用所餘之
    海洛因（驗餘淨重0．6286公克）、甲基安非他命（ 驗餘淨
    重0．5257公克），為查獲之第一、二級毒品， 不問屬於犯
    人與否，應依毒品危害防制條例第18條第1項前段之規定 ，
    沒收銷燬之；對於扣案之毒品外包裝袋3個、 安非他命吸食
    器1組、夾鏈袋10包， 則認係被告所有供施用毒品所用之物
    ，業據被告於原審及本院審判時均供承在卷，並依刑法第38
    條第1項第2款之規定，均沒收之。核其認事用法，並無不合
    ，量刑亦稱妥適，上訴人即被告上訴意旨認原審量刑過重，
    請求從輕量處，本院認並無理由，上訴應予駁回。
據上論斷，應依刑事訴訟法第368條，判決如主文。
本案經檢察官鄭龍照到庭執行職務。
中    華    民    國      97   年     8     月    7   日
            刑事第４庭    審判長法  官  沈宜生
                                法  官  鄭水銓
                                法  官  周煙平
以上正本證明與原本無異。
施用第一級毒品罪部分如不服本判決，應於收受送達後十日內向
本院提出上訴書狀，其未敘述上訴之理由者並得於提起上訴後十
日內向本院補提理由書（均須按他造當事人之人數附繕本）。
施用第二級毒品罪不得上訴。
                                書記官  蕭麗珍
中    華    民    國    97    年    8     月    11    日
附錄：本案論科刑法條全文
毒品危害防制條例第10條第1項、第2項
施用第一級毒品者，處 6 月以上 5 年以下有期徒刑。
施用第二級毒品者，處 3 年以下有期徒刑。


司法院資訊處製作；財團法人民間司法改革基金會備份。
